

Jean-Baptiste S E V E S T R E

DÉVELOPPEUR WEB FULLSTACK



<u>Linkedin</u> <u> 🏈</u>





sevestre.jb@gmail.com



06 04 46 03 91



GitHub: jesevestre



Permis BE



CV web : jsevestre02.free.fr

LANGUES

Anglais: Niveau B1 et bonne compréhension technique.

<u>Langue des signes</u>: Initiation durant le Master.

COMPÉTENCES TECHNIQUES

Programmations:

- PHP
- SQL, MySQL, PostgreSQL, SQLServer
- JavaScript, jQuery, AJAX
- VueJS-2
- Connaissance en Symfony4

Environnements et logiciels :

- **WINDOWS** et LINUX
- Méthodes Agiles (Git/GitHub, Trello, WeKan)
- PowerBI
- o Connaissance du CMS WordPress
- o Outils d'accessibilité web (W3C, WAI et WCAG 2.0) ainsi que les règles **RGPD**

PROJETS PERSONNELS

- o Application mobile Android avec une connexion à une montre connectée pour les personnes atteintes de la maladie d'Alzheimer afin qu'elles se repèrent dans leur environnement et qu'elles reconnaissent leurs proches.
- Création d'un site web pour un footballeur professionnel se lançant dans le coaching sportif en VueJS2 (m.training.free.fr)

LOISIRS

Sport & bénévolat :

- Pratique régulière dans une salle de sports depuis 2017 et volleyball en club
- Aide chez les personnes âgées concernant leur souci d'informatique
- Me changer l'esprit en m'occupant des espaces verts de mon voisinage.

PROFIL



Avec une expérience professionnelle de trois ans en tant que développeur web dans différents domaines, i'ai à cœur de développer des solutions avec un haut niveau de qualité et d'exigence.

Concevoir, améliorer, rendre accessible et responsive sont mes maîtres mots. Je prendrai en compte l'image de l'entreprise en accomplissant les missions qui me seront confiées et en produisant des livrables de haute qualité.

EXPÉRIENCES



PROFESSIONNELLES

Associé webmaster dans le lancement d'un centre de préparation et de récupération sportive, SmartRécup, Lille (59), depuis Avril 2024

- Développement du site web par la création de la vitrine en ligne et d'un système complexe de prise de rendez-vous pour les clients. Ceci comprend l'outil de gestion et de visualisation des réservations pour le praticien. De plus, l'aspect CEO et la conception responsive ont été des priorités pour garantir l'accessibilité de smartrécup.fr.
- Prospections et participations à des évènements sportifs, recherche active de partenariat et organisation de collaborations stratégiques.

Développeur web, Média-Immo, Corbeil-Essonnes (91), Novembre 2022 -Avril 2024 (1 an et demi)

- Dans le cadre de la loi ELAN, reprise du développement de l'application Mairie-Urba permettant la transmission sécurisée et instantanée de façon dématérialisée des échanges entre les différents acteurs.
- Développement et correction de deux applications en backend PHP 7.0 MVC avec MySQL et en frontend Bootstrap, Javascript utilisant jQuery et participation à la mise en place de l'API Plat'AU.
- Responsable de projet dont l'objectif fut la mise en production pour 2024 de la solution.
- Formateur de deux collègues me rejoignant sur l'application Mairie-Urba.

Ingénieur développeur, CEA, Saclay (91), Juillet 2021 - Juillet 2022 (12 mois)

- Développement de deux applications web précédemment utilisées en PowerBuilder dont l'intérêt de la première est de visualiser les projets déposés par les chercheurs et suivre l'évolution des réponses par les différents organismes (U-E, ANR, Région etc.). Un suivi détaillé de l'évolution des demandes se fait par l'utilisation de workflow (code état) qui bascule ensuite en contrat.
- La seconde application est utilisée pour la gestion financière des contrats de recherche. Leur nombre croissant a amené mon institut à réfléchir à un système global de suivi des contrats. Ceci dans l'objectif de suivre et coordonner leurs dépenses inhérentes et les rapprocher d'un budget préalablement défini.
- Utilisation d'APACHE2.0, de MariaDB et du JavaScript en AJAX. Réalisation de la migration vers un nouveau serveur en version PHP 7.4 avec l'accompagnement d'un informaticien réseau et administrateur système, puis passage des applications encodées en ISO vers l'UTF8.

STAGE

Stagiaire en R&D en Diagnostic System, Groupe Renault, Guyancourt (78), Mars - Septembre 2020 (6 mois)

- Mise en place d'une application web avec une base de données permettant la **gestion** des retours d'usines sous forme de code erreur. Il a comme objectif d'automatiser et de rendre paramétrable par les utilisateurs ces retours.
- Travail accompagné d'une partie accessibilité pour personne à déficience visuelle et à la mise en place d'une interface multilingue.
- Expérience et compétence acquises dans la réalisation de ce projet en large autonomie dû à la crise du covid utilisant les langages PHP, HTML/CSS et PostgreSQL.

FORMATIONS



2018 - 2020Master MIASHS, (Mathématiques et Informatique Appliquées aux Sciences Humaines et Sociales) option handicap.

• Université Paris 8, Saint-Denis (93)

2017 - 2018 Licence TNAP, (Diplôme de Technologies Nouvelles & Autonomie de la Personne) avec mention.

Lycée Colbert et Université Ilis, Lille (59)

2015 - 2017 **DUT GEII**, (Diplôme en Génie Electrique et Informatique Industrielle) option électronique.

• IUT d'Angers (49)